臺灣臺中地方法院刑事判決
110年度侵訴字第194號
公  訴  人  臺灣臺中地方檢察署檢察官
被      告  甲男（代號AB000-A110291B）
                （姓名年籍詳卷）
上列被告因妨害性自主罪案件，經檢察官提起公訴（110年度偵
字第26285號），被告於準備程序時就被訴事實為有罪之陳述，
檢察官聲請改依協商程序而為判決，本院合議庭裁定由受命法官
獨任進行認罪協商程序，判決如下：
    主    文
甲男對於十四歲以上未滿十六歲之女子為性交，共參罪，各處有
期徒刑肆月。應執行有期徒刑捌月。又對於十四歲以上未滿十六
歲之女子為猥褻，處有期徒刑貳月，如易科罰金，以新臺幣壹仟
元折算壹日。均緩刑貳年。並應依附件即本院111年度中司刑移
調字第353號調解程序筆錄所載，向乙女、丙男支付損害賠償。
緩刑期間付保護管束。
　　犯罪事實及理由
一、犯罪事實： 
(一)甲男（代號AB000-A110291B，姓名年籍詳卷)與乙女（代號
　　AB000-A110291，民國94年3月底生，姓名年籍詳卷）前為同
    事關係，進而交往。甲男明知乙女就讀高一，年僅15歲、未
    滿16歲，竟分別為下列行為：
 1、基於對14歲以上未滿16歲之女子為性交行為之犯意，分別於
    附表編號1至3所示時間、在附表編號1至3所示地點，未違反
    甲女意願，以附表編號1至3所示方式，與甲女為性交行為，
    共3次。
 2、基於對14歲以上未滿16歲之女子為猥褻行為之犯意，於附表
    編號4所示時間、在附表編號4所示地點，未違反甲女意願，
    以附表編號4所示方式，對甲女為猥褻行為1次。
(二)案經乙女及丙男（即乙女之父，代號AB000-A110291A，姓名
    年籍詳卷)訴由臺中市政府警察局烏日分局報告臺灣臺中地
    方檢察署檢察官偵查起訴。
二、證據名稱： 
 1、被告甲男於警詢、偵訊及本院準備程序時之自白。　　
 2、告訴人乙女於偵訊時、告訴人丙男、證人AB000-A110291C（
    即乙女之母、姓名年籍詳卷）於警詢時之證述、案發地點照
    片、刑案現場測繪圖、臺中市被害人權益保障事項告知單、
    臺中市政府警察局烏日分局警備隊受理各類案件紀錄表、臺
    中市政府警察局烏日分局警備隊受理案件證明單、臺中市政
    府警察局烏日分局警備隊受理各類案件紀錄表、被告刑事答
    辯狀附件：告訴人與被告對話紀錄、臺中市政府警察局烏日
    分局110年9月11日中市警烏分偵字第1100093888號函檢送內
    政部警政署刑事警察局110年9月11日刑生字第1100093888號
    鑑定書、性侵害案件驗證同意書、性侵害案件胚胎採證 監
    管紀錄表、中山醫學大學附設醫院受理疑似性侵害案件驗傷
    診斷書、本院調解結果報告書、調解程序筆錄。
三、本件經檢察官與被告於審判外達成協商之合意，且被告已認
    罪，其合意內容為：被告所犯刑法第227條第3項之對於14歲
    以上未滿16歲之女子為性交罪、3罪，各願受有期徒刑4 月
    ，應執行有期徒刑8月；又犯同法第227條第4項之對於14歲
    以上未滿16歲之女子為猥褻罪，願受有期徒刑2月，如易科
    罰金，以新臺幣1千元折算1日，均緩刑2年，並應依調解程
    序筆錄所載條件履行，緩刑期間付保護管束之宣告。經查，
    上開協商合意並無刑事訴訟法第455條之4第1項所列情形，
    檢察官聲請改依協商程序而為判決，本院爰不經言詞辯論，
    於協商合意範圍內為協商判決，合予敘明。
四、附記事項：
　　倘被告未遵循本院所諭知主文所示緩刑期間之負擔，情節重
    大，足認原宣告之緩刑難收其預期效果，而有執行刑罰之必
    要者，依刑事訴訟法第476條及刑法第75條之1第1項第4款之
    規定，檢察官得向本院聲請撤銷上開緩刑之宣告，併予敘明
    。
五、應適用之法條：刑事訴訟法第455條之2第1項第1款、第455 
    條之4第2項、第455條之8、第454條第1項，刑法第227條第3
    項、第4項、第41條第1項前段、第51條第5款、第74條第1項
    第1款、第93條第1項第1款，判決如主文。
六、協商判決除有刑事訴訟法第455條之4第1項第1款於本訊問程
    序終結前，被告撤銷協商合意或檢察官撤回協商聲請者；第
    2款被告協商之意思非出於自由意志者；第4款被告所犯之罪
    非第455條之2第1項所定得以協商判決者；第6款被告有其他
    較重之裁判上一罪之犯罪事實者；第7款法院認應諭知免刑
    或免訴、不受理者情形之一，及違反同條第2項「法院應於
    協商合意範圍內為判決；法院為協商判決所科之刑，以宣告
    緩刑或二年以下有期徒刑、拘役或罰金為限」之規定者外，
    不得上訴。
七、如有上開可得上訴情形，而不服本判決，應於收受判決送達
    後20日內向本院提出上訴書狀（應敘述具體理由並附繕本）
    。上訴書狀如未敘述理由，應於上訴期間屆滿後20日內補提
    理由書於本院。
本案經檢察官何采蓉提起公訴，檢察官甲○○到庭執行職務。 
中　　華　　民　　國　　111 　年　　4 　　月　　22　　日
                  刑事第九庭    法  官  陳怡珊
以上正本證明與原本無異。
                                書記官  吳韻聆
中　　華　　民　　國　　111 　年　　4 　　月　　22　　日
附表：
編號 發生時間 發生地點       行為 1 110年2月27日23時許 臺中市○○區○○路00○0號「○○宮」外女用公廁內 甲男以其陰莖插入甲女陰道抽動之方式為性交行為1次 2 110年2月28日13時30分許 同上 甲男以其陰莖插入甲女陰道抽動之方式為性交行為1次 3 110年3月14日日22時45分許 同上 甲男以其手指插入甲女陰道之方式為性交行為1次 4 110年3月20日日23時50分許 臺中市○○區○○路00號「○○○中西式早餐店」門口 甲男以徒手隔著內褲撫摸甲女外陰部，並抓甲女的手撫摸其自身之生殖器，而為猥褻行為1次 

附件：本院111年度中司刑移調字第353號調解程序筆錄